【裁判字號】    98,消債更,1217
【裁判日期】    981202
【裁判案由】    聲請更生程序
【裁判全文】
臺灣高雄地方法院民事裁定          98年度消債更字第1217號
聲  請  人  甲○○
上列當事人因消費者債務清理事件聲請更生，本院裁定如下：
    主  文
聲請人甲○○自中華民國九十八年十二月二日十六時起開始更生
程序。
命司法事務官進行本件更生程序。
    理  由
一、聲請意旨略以：聲請人有不能清償債務情事，曾依「中華民
    國銀行公會會員辦理消費金融案件無擔保債務協商機制」請
    求共同協商債務清償方案成立，約定自95年7 月起，分120
    期，每月10日清償新台幣（下同）12,373元。惟聲請人父親
    因中風送至安養中心請專人照顧，惟安養費用甚鉅，聲請人
    入不敷出，以卡養卡致積欠債務，而擔任作業員之薪資僅約
    22,000元，扣除安養中心費用及生活開銷，上開協商金額顯
    然超過聲請人所支付之能力範圍，亦無法維持最低基本生活
    ，聲請人支付10期後，終致無力支付而毀諾，因該協商有債
    權金融機構漏未協商，於97年7 月間向最大債權金融機構即
    元大銀行請求協商，因曾參與前置協商成立或銀行公會協商
    機制成立而遭退件，已無法負擔銀行之還款條件而不能清償
    債務，每月所得扣除家中生活開銷約能以4,000 元來分期償
    還，爰聲請准予更生等語。
二、按債務人不能清償債務或有不能清償之虞者，得依消費者債
    務清理條例所定更生或清算程序，清理其債務。債務人無擔
    保或無優先權之債務總額未逾12,000,000元者，於法院裁定
    開始清算程序或宣告破產前，得向法院聲請更生。又債務人
    與金融機構協商成立者，不得聲請更生或清算。如法院開始
    更生程序之裁定，應載明其年、月、日、時，並即時發生效
    力。法院裁定開始更生或清算程序後，得命司法事務官進行
    更生或清算程序，必要時得選任律師、會計師或其他適當之
    自然人或法人一人為監督人或管理人。消費者債務清理條例
    第3 條、第42條第1 項、第151 條第5 項前段、第6 項、第
    45條第1 項及第16條第1 項分別定有明文。
三、經查：聲請人所主張之上開事實，業據提出財產及收入狀況
    說明書（卷6 頁、40-41 頁）、前置協商退件通知函（卷7
    頁、33頁）、聲請人、胞弟及母親國稅局96、97年度各類所
    得資料清單、財產歸屬資料清單及財產查詢清單（卷10-12
    頁、48-56頁、165-173頁）、債權人清冊（卷13頁、42頁）
    、協議書及無擔保債務還款計畫書（卷31-32頁）、勞健保
    投保資料表（卷43-44頁、46-47頁）、領薪明細表（卷45頁
    ）、戶籍謄本（卷65-66 頁）、聲請人母親身心障礙手冊（
    卷157 頁）、聯合徵信中心之個人資料（卷176-187 頁）、
    房屋租賃契約書及切結書（卷214-218 頁）、聲請人母親黃
    郭麗容96、97年度所得稅申報資料（卷219-224 頁）等在卷
    可憑，可信為實。
四、本院審酌聲請人96年、97年所得分別為13,620元、148,167
    元，換算每月約為1,135 元、12,347元之收入（卷10-12 頁
    96、97年度綜合所得稅各類所得資料清單及財產查詢清單）
    ，98年每月薪資為17,400元（卷45頁領薪明細表），而每月
    尚須扶養母親黃郭麗容（聲請人父親已往生），確有不能維
    持生活之情形，再加計聲請人之生活必要支出，應按98年台
    灣省每人每月最低生活費9,829 元計算，確已不足清償每月
    協商款12,373元。而聲請人無擔保或無優先權之債務總額未
    逾新臺幣1,200 萬元，復無同條例第46條規定已經法院裁定
    開始清算程序或宣告破產及第6 條第3 項、第8 條各款所定
    駁回更生聲請等程序事由存在，則債務人聲請更生，是有理
    由。爰裁定如主文。
中    華    民    國    98    年    12    月    2     日
                  民事第三庭    法      官  藍家慶
上為正本係照原本作成。
本裁定已於98年12月2日下午4時公告。
本件不得抗告。
中    華    民    國    98    年    12    月    2     日
                                書  記  官  呂姿儀


司法院資訊處製作；財團法人民間司法改革基金會備份。
